【裁判字號】    99,交易,132
【裁判日期】    990625
【裁判案由】    公共危險
【裁判全文】
臺灣彰化地方法院刑事判決             99年度交易字第132號
公  訴  人  臺灣彰化地方法院檢察署檢察官
被      告  甲○○
上列被告因公共危險案件，經檢察官提起公訴（99年度偵字第
757號），本院判決如下：
    主  文
甲○○服用毒品，不能安全駕駛動力交通工具而駕駛，累犯，處
有期徒刑肆月，如易科罰金，以新臺幣壹仟元折算壹日。
    事  實
一、甲○○前於民國84年間，因肅清煙毒條例、麻醉藥品安非他
    命等案件，經本院於84年10月17日以84年度訴字第498號判
    決，判處應執行有期徒刑3年1月確定 (第一案)。再因過失
    致死案件，經本院於84年6月19日以84年度交訴字第107號判
    決，判處有期徒刑1年2月，緩刑4年確定 (第二案)。又因肅
    清煙毒條例、槍炮彈藥管制條例、麻醉藥品管制條例等案件
    ，經臺灣臺中地方法院於86 年6月29日判決，判處應執行有
    期徒刑5年6月確定 (第三案)。另因偽造文書、過失傷害、
    偽造文書等案件，經本院於86年8月30日判決，判處應執行
    有期徒刑7月確定(第四案)。前揭第三案及第四案，又經本
    院以87年度聲字第575號裁定，定應執行刑為6年有期徒刑確
    定，嗣於90年5月28日因縮短刑期假釋出監，並付保護管束
    。適逢九十六年罪犯減刑條例施行，經本院以96年度聲減字
    第981號裁定，將上揭第三案、第四案得減刑、不得減刑之
    案件，合併定應執行刑為3年10月，經接續執行後，於96年7
    月16日執行完畢出監。竟不知警惕，於98年11月1日晚上6時
    許，在彰化縣鹿港鎮○○路附近其所駕駛之車號NG-8208號
    自小客車內，以將海洛因溶入水中，再以注射針筒注射之方
    式，施用第一級毒品海洛因（施用毒品部分另案執行觀察勒
    戒、強制戒治）後，返回其位於臺中市○區○○街311-2號3
    樓之住處睡覺，迄同日晚間11時許，體內所含嗎啡濃度仍甚
    高，造成精神恍惚，且達不能安全駕駛動力交通工具之程度
    ，竟仍駕駛車號NG-8208號自小客車，自臺中市前往彰化縣
    尋訪友人後欲返回臺中市，於同日晚上11時40分許，行經彰
    化縣花壇鄉○○路○段710號前時，因藥效造成意識不集中，
    致其所駕駛之上開車輛，失控衝撞乙○○所有停放在該處路
    旁之車牌號碼M2-6551號自小客車，復使車號M2-6551號自小
    客車往前推擠碰撞林炳南所有停放在前方之車號9Q-2161號
    自小客車，並送秀傳紀念醫院急救。嗣警方據報前往該醫院
    處理，委請醫院對甲○○採尿送驗結果，其尿液呈毒品嗎啡
    陽性反應，且濃度大於該醫院檢測儀器分析線性範圍之上限
    （即＞1000.0NG/ML）。嗣經警於翌日下午3時45分許，對甲
    ○○採尿送鑑結果，仍呈現可待因陽性反應（閾值濃度為
    300NG/ML，檢出濃度為431NG/ ML）、嗎啡陽性反應（閾值
    濃度為300NG/ML，檢出濃度為2036NG/ML），而查獲上情。
二、案經彰化縣警察局彰化分局報請臺灣彰化地方法院檢察署檢
    察官偵查起訴。
    理  由
一、本件被告甲○○所犯係屬刑事訴訟法第376條第1款所列之最
    重本刑為三年以下有期徒刑、拘役或專科罰金之罪，本院爰
    依同法第284條之1之規定行獨任審判。
二、前揭犯罪事實，業據被告甲○○於本院審理時坦承不諱，核
    與證人乙○○、林炳南於警詢中之證述情節相符。此外，復
    有詮昕科技股份有限公司98年11月18日濫用藥物尿液檢驗報
    告及彰化縣警察局彰化分局委託檢驗尿液代號與真實姓名對
    照認證表、道路交通事故現場圖、道路交通事故調查報告表
    、彰化縣警察局舉發違反道路交通管理事件通知單影本及現
    場照片18幀、法務部法醫研究所法醫所99年4月22日法醫毒
    字第0990002111號函1份等在卷可按，堪信被告之自白與事
    實相符。本件事證明確，被告之犯行應堪認定。
三、核被告所為，係犯刑法第185條之3之服用毒品不能安全駕駛
    動力交通工具罪。又被告有如犯罪事實欄所載之前科，有臺
    灣高等法院被告前案紀錄表、臺灣彰化地方法院檢察署刑案
    資料查註紀錄表各一份在卷可憑，其於有期徒刑執行完畢後
    ，五年內故意再犯有期徒刑以上之本罪，為累犯，應依刑法
    第47條第1項之規定加重其刑。爰審酌被告施用第一級毒品
    後，無視於駕駛人自己及其他用路人之用路安全，所生危害
    非輕，及其犯後已坦承犯行之態度、檢察官之具體求刑等一
    切情狀，量處如主文所示之刑，並諭知易科罰金之折算標準
    。
據上論斷，應依刑事訴訟法第299條第1項前段，刑法第185條之3
、第47條第1項、第41條第1項前段，刑法施行法第1條之1，判決
如主文。
本案經檢察官林依成到庭執行職務
中    華    民    國    99    年    6     月    25    日
                  交通法庭       法  官   吳俊螢
以上正本證明與原本無異。
如不服本判決應於收受判決後10日內向本院提出上訴書狀，並
應敘述具體理由。其未敘述上訴理由者，應於上訴期間屆滿後
20日內向本院補提理由書(均須按他造當事人之人數附繕本)
「切勿逕送上級法院」。
告訴人或被害人對於判決如有不服具備理由請求檢察官上訴者，
其上訴期間之計算係以檢察官收受判決正本之日期為準。
中    華    民    國    99    年    6     月    25    日
                                 書記官   林怡吟
附錄本案論罪科刑法條全文：
中華民國刑法第185條之3
服用毒品、麻醉藥品、酒類或其他相類之物，不能安全駕駛動力
交通工具而駕駛者，處1年以下有期徒刑、拘役或科或併科15萬
元以下罰金。

司法院資訊處製作；財團法人民間司法改革基金會備份。
